臺灣臺北地方法院民事判決　　　　　　 94年度勞小上字第6號
上　訴　人　甲○○　　　　台北縣汐止市○○路2巷8號3樓
被　上訴人　正協企業有限公司
法定代理人　黃金郎
上列當事人間請求損害賠償事件，上訴人對於中華民國93年12月
24日臺灣臺北地方法院台北簡易庭93年度北勞小字第118號第一
審判決提起上訴，本院判決如下：
    主  文
上訴駁回。
第二審訴訟費用新台幣壹仟伍佰元由上訴人負擔。
    事實及理由
一、按小額程序之第二審判決，依上訴意旨足認上訴為無理由者
    ，得不經言詞辯論為之，民事訴訟法第436條之29第2款定有
    明文，合先敘明。
二、本件上訴意旨略以：上訴人自民國（下同）93年2月12日起
    任職於被上訴人公司，嗣於同年8月2日遭被上訴人資遣，雙
    方並於同年月31日協調，由被上訴人支付資遣費新台幣（下
    同）7,000元，並應開立非自願性失業證明書以協助上訴人
    領取失業給付。惟被上訴人於上訴人任職之初，將上訴人之
    全民健康保險退保申請表上載之填表日期改為93年2月29日
    ，且遲至93年3月1日始為上訴人參加勞工保險，致上訴人年
    資合計不滿1年（尚差1星期），而不符請領失業保險之資格
    ，上訴人曾於93年8月初多次前往松山就業服務站為求職登
    記，惟分別因未取得資遣證明及投保年資未滿1年等事由，
    經承辦人員告知如送件亦將會被勞保局退件，致上訴人因而
    未將表格填寫完成，且未由承辦人員建檔即自行撕毀。故上
    訴人只得依就業服務法第38條規定訴請被上訴人賠償上訴人
    所損失之失業給付以求取得失業給付，方能以被資遣之資格
    參加求職登記及職業訓練。又此一期間，原告因背痛肌膜炎
    及手扭傷，故原告有求職登記仍得依就業服務法第14條規定
    拒絕公立就業服務機構推介之工作，而仍得請領失業給付。
    又此期間上訴人雖曾擺地攤維持生計，惟並無盈餘，亦未違
    反就業保險法第17條之規定。綜上，若被上訴人無違反就業
    保險法之行為，上訴人即得領取失業給付，且被上訴人將上
    訴人月薪20,000餘元短報為16,500元，依就業保險法第38
    條之規定，自應賠償上訴人因此所受之損失計78,198元（計
    算式：75698+1000+1500=78198）。詎原判決竟認上訴人於
    本案言詞辯論終結前達4個月之時間未至就業服務站辦理求
    職登記，而為上訴人敗訴之判決，是已違反民事訴訟法第
    469條第3款及第6款「法院於權限之有無辨別不當」及「判
    決理由矛盾」等規定，爰提起本件上訴，求予廢棄改判等語
    。
三、經查上訴人提起本件上訴，無非以原判決違反民事訴訟法第
    469條第3款「法院於權限之有無辨別不當」及同法條第6款
    「判決理由矛盾」之規定。
(一)惟按對於小額訴訟之第一審裁判提起上訴或抗告，非以其違
    背法令為理由，不得為之。且上訴狀內應記載上訴理由，並
    表明下列各款事項：(1)原判決所違背之法令及其具體內容。
    (2)依訴訟資料可認為原判決有違背法令之具體事實，否則即
    屬上訴不合法，應予裁定駁回之，民事訴訟法第436條之24
    第2項、第436條之25分別定有明文。然查上訴人提起本件上
    訴，並未陳明原判決有何於權限辨識不當之具體事由。且所
    謂之「法院於權限之有無辨別不當」，係指法院就不得向普
    通法院提起民事訴訟之事件，誤認其有權限而逕為裁判者，
    或就普通法院有審判權限之民事訟事件，逕認其無審判權而
    予以駁回者。惟查本件上訴人依就業保險法之規定訴請被上
    訴人賠償損害，此件本屬民事訴訟，而屬一般民事法院管轄
    ，是原審就本件進行審理並為判決，並無何違反權限之情事
    。故上訴人指稱原判決有「權限之有無辨別不當」之違法，
    洵屬無據。
(二)又民事訴訟法第436條之32第2項規定小額訴訟程序僅準用民
    事訴訟法第469條第1款至第5款之規定，並未準用同條第6款
    「判決不備理由或理由矛盾」之規定。是上訴人以原判決有
    「判決不備理由或理由矛盾」之違法提起本件上訴，亦屬無
    據。
四、綜上所述，原判決並無上訴人所指違背法令之情事，且依上
    訴意旨足認本件上訴為無理由，爰不經言詞辯論，逕予駁回
    。至本件訴訟費用計算則如附表所示。
五、據上論結，本件上訴為無理由，依民事訴訟法第436條之29
    第2款、第436條之32第1項、第2項、第449條第1項、第43 6
    條之19第1項、第78條，判決如主文。
中　　華　　民　　國　　94　　年　　7　　月　 29　　日
               民事勞工法庭    審判長法　官　張靜女
                                     法　官　李慈惠
                                     法　官　林振芳
以上正本係照原本作成
不得上訴
中　　華　　民　　國　　94　　年　　7　　月　 29　　日
                                     書記官  李淑芬
附表
項目                  金額（新台幣）    備註
第二審裁判費          1,500元           上訴人已繳交。
